【裁判字號】    90,上易,744
【裁判日期】    900328
【裁判案由】    竊盜等
【裁判全文】
臺灣高等法院刑事判決                              九十年度上易字第七四四號
    上  訴  人    臺灣桃園地方法院檢察署檢察官
    被      告    甲○○
右上訴人因被告竊盜案件，不服臺灣桃園地方法院八十九年度易字第二三三一號，中
華民國八十九年十二月十九日第一審判決（起訴案號：臺灣桃園地方法院檢察署八十
九年度偵字第八九六一號，併辦案號：臺灣桃園地方法院檢察署八十九年度偵字第一
九二六七號、八十九年度偵字第一九００四號、九十年度偵字第二五二二號）提起上
訴，本院判決如左：
    主  文
原判決關於竊盜與偽造署押暨定執行刑部分均撤銷。
甲○○連續攜帶兇器竊盜，處有期徒刑貳年，鑰匙壹支、六角扳手壹支、一字起子壹
支、十字起字壹支均沒收；又連續偽造署押，足以生損害於公眾及他人，處有期徒刑
陸月，附表所示偽造「王忠臣」署押玖枚及指印參拾玖枚均沒收。應執行有期徒刑貳
年參月，鑰匙壹支、六角扳手壹支、一字起子壹支、十字起字壹支、附表所示偽造「
王忠臣」署押玖枚及指印參拾玖枚均沒收。
    事  實
一、甲○○基於意圖為自己不法所有之竊盜與偽造署押概括犯意，自民國（下同）八
    十九年四月三十日晚間十時許起，連續為下列行為：
(一)、於八十九年四月三十日晚間十時許，在桃園縣桃園市○○○路○段八十巷附近，
    乘石偉傑未取下車上鑰匙之機會，竊得石偉傑所有之Ｎ三—五九三０號自用小客
    車。
(二)、於八十九年五月四日早上九時許，在桃園縣中壢市○○路○段一七四號前，破壞
    王彩鳳所有而由楊明儒使用之ＹＣ—一三六九自用小客車右前車門門鎖，而竊得
    楊如儒所有之新竹企銀存簿一本及以足以致人於傷之螺絲起子兇器卸下楊明儒所
    有之ＹＣ—一三六九號車牌兩面後，改掛於前所竊得石偉傑所有之Ｎ三—五九三
    ０號自用小客車上。而於八十九年五月五日二時三十分許，在桃園縣平鎮市○○
    路四十三號旁，邀同其友錢國元、許倫得為其修理所竊得之Ｎ三—五九三０號自
    用小客車，為巡邏員警當場查獲，並扣得為其所有竊車使用之鑰匙一支。甲○○
    竟基於概括犯意冒其弟「王忠臣」名義接受警察訊問，並於桃園縣警察局平鎮分
    局龍岡派出所八十九年五月五日下午六時偵訊調查筆錄被訊問人欄及內文相片、
    口卡上接續偽造王忠臣之署押三枚及指認指印八枚，且於臺灣桃園地方法院檢察
    署檢察官八十九年五月五日訊問後，在筆錄上偽造王忠臣署押一枚（如附表所示
    ），而足以生損害於王忠臣本人及偵查機關對司法權行使之正確性，因甲○○以
    「王忠臣」名義接受警察訊問時，供稱該車為簡立凱所提供，嗣經檢察官傳喚簡
    立凱到場並提示甲○○於警訊時所留相片供簡立凱指認，簡立凱即表示照片中所
    示之人應為甲○○而非「王忠臣」，而悉前情（(一)、(二)等二案，以下稱第一案）
    。
(三)、於八十九年五月九日凌晨二時許，在桃園縣平鎮市○○路○段一０六號前，以足
    以致人於傷之六角扳手兇器竊得葉惠美所有之Ｑ六—七七五五號自用小客車。
(四)、於八十九年五月十一日六時許，在桃園縣龜山鄉○○路二三三之一號前，以足以
    致人於傷之六角扳手兇器竊得簡誌歸所有之Ｙ二—七二二八號車牌兩面後，改掛
    於前所竊得葉惠美所有之Ｑ六—七七五五號自用小客車。
(五)、於八十九年五月中旬凌晨三時許，在桃園縣桃園市○○路○段五三０巷四九號前
    ，以足以致人於傷之六角扳手兇器破壞李永文所有之三Ｌ—００四八號自用小客
    車車門，而竊得李永文所有之梅花扳手一支、ＣＤ一張、頑皮豹布偶停車卡一張
    ，後改置於前所竊得葉惠美所有之Ｑ六—七七五五號自用小客車上。於八十九年
    五月中旬將所竊得之改懸掛Ｖ二二八號車牌之Ｑ六—七七五五號自用小客車借予
    其友邱顯圖使用，邱顯圖駕車不久隨即肇事逃逸，經警採集車上所留指紋查獲邱
    顯圖，並扣得車上所留之李永文之梅花扳手一支、ＣＤ一張及頑皮豹布偶停車卡
    ，再依邱顯圖之供述循線查獲被告甲○○。甲○○仍承前概括犯意，以「王忠臣
    」名義接受警察訊問，並在桃園縣警察局八德分局廣興派出所八十九年六月五日
    上午二時第一次偵訊（調查）筆錄，偵查人員告知受訊問人欄空白處，接續偽造
    王忠臣之署押二枚及指印二枚（如附表所示），而足以生損害於王忠臣本人及偵
    查機關對司法權行使之正確性（(三)、(四)、(五)等三案，以下稱第二案，為併案之八
    十九年度偵字第一九二六七號）。
(六)、於八十九年六月一日下午五時許（起訴書誤載為同日中午十二時許），在桃園縣
    桃園市○○路陽明公園前停車場，以足以致人於傷之六角扳手兇器撬開車門，竊
    得楊漢傑所有之Ｇ七—七五０六號自用小客車。
(七)、於八十九年六月七日早上八時許，在桃園縣八德市○○街九巷七七號前，徒手卸
    下張榮華所有之Ｚ八—六三四七號車牌兩面後，改掛於前所竊得楊漢傑所有之Ｇ
    七—七五０六號自用小客車上。
(八)、於八十九年六月八日上午九時許（起訴書誤載為同日二時許），在桃園縣中壢市
    ○○路一四五號前，以足以致人於傷之一字起子兇器撬開車門，利用原插於車上
    之鑰匙，竊得乙○○所有之七Ｇ—七二五八號自用小客車。
(九)、於八十九年六月九日上午七時許（起訴書誤載為同日晚間七時許），在桃園縣桃
    園市○○路○段一一０巷八十弄六九號前，以足以致人於傷之十字起子兇器卸下
    己○○所有之Ｖ二—七五０七號車牌兩面後，改掛於前所竊得乙○○所有之七Ｇ
    —七二五八號自用小客車上。
(十)、於八十九年六月十三日凌晨四時許，在桃園市大成國中附近，以足以致人於傷之
    一字起子兇器撬開丙○○所有車輛之右前車門入內竊得丙○○之背包一個，內有
    陳薏珺之健保卡、新竹企銀金融卡、台灣銀行金融卡、郵局金融卡各一張、劉阿
    業之身分證影本一張。於八十九年六月十四日晚間九時二十分許，駕駛上開改掛
    Ｖ二—七五０七號車牌（原車牌為七Ｇ—七二五八號），搭載同案少年Ａ男，行
    經桃園縣八德市○○路三二０號前道路之公共場所時，為警查獲，並於該車上扣
    得甲○○另行起意持有放置於車上之蝴蝶刀一把（甲○○於八十八年四月間某日
    ，自年籍姓名不詳綽號阿龍成年男子處獲贈，蝴蝶刀係主管機關即內政部警政署
    公告查禁之管制刀械，未經許可不得製造、販賣、運輸、持有或意圖販賣而陳列
    ，甲○○自八十八年四月間某日，即置於家中而未經許可持有，並於八十九年六
    月十四日夜間二十一時二十分許，將蝴蝶刀置於前開小客車車內外出，此部分因
    檢察官與被告均未上訴，已判決確定）及丙○○所有之背包一個（內裝有陳薏珺
    之健保卡、新竹企銀金融卡、台灣銀行金融卡、郵局金融卡各一張、劉阿業之身
    分證影本一張）。甲○○並於八十九年六月十五日下午二時三十分許，帶同警方
    至桃園縣八德市○○路八四０號旁查獲改懸掛Ｚ八—六三四七號車牌（原掛Ｇ七
    —七五０六號車牌）之自用小客車一輛，始查獲上情。甲○○仍承前概括犯意，
    以「王忠臣」名義接受警察訊問，並在桃園縣警察局八德分局廣興派出所八十九
    年六月十五日上午六時第二次偵訊（調查）筆錄，受訊問人欄內文與訊問人欄及
    蝴蝶刀照片影本上，接續偽造王忠臣署押三枚及指印二十九枚（如附表所示），
    而足以生損害於王忠臣本人及偵查機關對司法權行使之正確性（(六)、(七)、(八)、(九)
    、(十)等五案，以下稱第三案）。
二、案經桃園縣警察局八德分局報請臺灣桃園地方法院檢察署檢察官偵查起訴及移送
    併辦。
    理  由
一、訊據被告甲○○就第一、二、三案部分所示之竊盜、偽造署押與指印（如附表所
    示）犯行及各該案查獲經過，於偵查、原審、本院調查審理時均坦承不諱，且查
    ：
(一)、第一案（事實欄之(一)、(二)部分）之竊盜之犯行，業據被害人石偉傑、楊明儒於警
    訊中指訴綦詳（偵字第六八八三號偵卷第十頁、第十二頁），並據證人許倫得、
    錢國元於警訊中證稱：「係甲○○請他們去修車的」等語（同卷第十四、十六頁
    ）並有贓物認領保管領據二紙（同偵卷第十八、十九頁）、車輛竊盜、車牌失竊
    資料個別查詢報表—查詢車輛認可資料畫面一紙（同偵卷第二十頁）及車籍作業
    系統—查詢認可資料畫面二紙（同偵卷第二一、二十二頁）附卷可稽，及扣案之
    鑰匙一支可證。
(二)、第二案（事實欄之(三)、(四)、(五)部分）之竊盜犯行，業據被害人葉惠美、簡誌歸之
    父簡宗廉、李永文於警訊中指訴歷歷（偵字第一九二六七號偵卷第十一頁、第十
    二頁、第十三頁），亦據駕駛該車肇事之邱顯圖於偵查中稱：「（何時地向甲○○借得Ｑ六—七七五五號小客車？）五月間，在桃園東方之珠ＫＴＶ。因當時車
    子被姪子開出去，向他借車去載朋友」等語（同卷背面），且經指認被告甲○○
    之口卡片無訛（見同卷第二一頁），並有卷附之遺留於該車上之被告甲○○個人
    及與邱顯圖之姪所合拍之大頭貼兩張（見同卷第二十頁）、指紋採集照片一張（
    同卷第二二頁）、八十九年六月十五日局紋字第六三三號內政部警政署刑事警察
    局鑑定書（同卷第二六頁）及換掛車牌之照片一張（同卷第二二頁）、汽車擋風
    玻璃照片兩張（同第二三頁）（擋風玻璃上掛有顯示電話0000000000
    0、000000000、0000000之頑皮豹布偶吊牌一個）、中華電信
    北區分公司桃園營運處查詢電話客戶名稱及裝機地址資料表（同卷第二四頁）、
    贓物領據（同卷第十五、十六、十七頁）、車籍作業系統—查詢認可資料畫面兩
    紙（同卷第十八、十九頁）可證。
(三)、第三案（事實欄之(六)至(十)部分）之竊盜犯行，業據被害人乙○○、己○○、丙○○、楊漢傑、張榮華（偵字第八九六一號偵卷第十九、二一、二三、二四、七二
    頁背面、八二頁）於警訊及偵查中指述在卷，亦據同案少年Ａ男於偵查中供稱：
    「之前（被告甲○○）就對我說過當天被查獲那台車是他偷的」等語（同卷第七
    一頁），並有贓物認領保管單（同卷第二五、三一、三二、三三、一０八頁）、
    車輛竊盜、車牌失竊資料個別查詢報表—查詢車牌認可資料畫面兩紙、車籍資料
    個別查詢報表—查詢車輛認可資料畫面二紙（同卷第三七、三八、四十、四一頁
    ）在卷可稽。
(四)、第一、二、三案之如附表所示連續偽造「王忠臣」署押犯行，業據被告甲○○於
    偵查、原審、本院調查、審理時坦承不諱。且被告甲○○因竊取Ｎ三—五九三０
    號自用小客車之犯行，而以「王忠臣」名義接受警察訊問時，竟供稱該車為簡立
    凱所提供，惟經檢察官傳喚簡立凱到場並提示甲○○於警訊時所留相片供簡立凱
    指認，簡立凱即表示照片中所示之人應為被告甲○○而非「王忠臣」（第一三五
    ００號偵卷第二四頁背面），並有被告冒用王忠臣名義應訊並偽造王忠臣署押及
    捺印之訊問筆錄一份（第六八八三號偵卷第二六頁以下）及警訊筆錄三份在卷（
    第六八八三號偵卷第四頁以下及第八九六一號偵卷第五頁及第六頁以下）可憑，
    被告此部分之自白亦與事實相符。
(五)、綜上，被告之自白與事實相符，本件事證明確，應予依法論科。
二、核被告所為第一、二、三案之竊盜部分，被告甲○○行竊時所使用之六角板手、
    一字起子、十字起子，客觀上均足以對人之生命、身體、安全構成威脅而具有危
    險性，皆可供為兇器使用之物，其於事實欄所示之(二)至(六)、(八)至(十)部分，持之為
    竊盜犯行係犯刑法第三百二十條第一項之竊盜罪外，其餘之(一)、(七)等部分均犯刑
    法第三百二十一條第一項之加重竊盜罪。被告先後多次竊盜犯行，時間緊接，所
    犯構成要件相同，雖有加重竊盜及攜帶兇器竊盜之分，仍成立連續犯，應依刑法
    第五十六條之規定論以較重之攜帶兇器竊盜罪，並加重其刑。至被告甲○○於第
    一、二、三案所為偽造「王忠臣」名義署押與指印，係犯刑法第二百十七條之偽
    造署押罪。被告於同日在不同文件上所為偽造署押之行為，乃接續為之而為單純
    一罪。其先後分於八十九年五月五日及八十九年六月五日、六月十五日所為接續
    偽造署押之行為，時間緊接，所犯均為構成要件相同之罪名為連續犯，應依刑法
    第五十六條之規定從偽造署押罪處斷，並加重其刑。被告所犯上開連續加重竊盜
    、連續偽造署押二罪之間，犯意各別，行為互殊，應予分論併罰。至臺灣桃園地
    方法院檢察署九十年度偵字第二五二二號併辦卷內之被告甲○○經警查獲持有蝴
    蝶刀一把部分，經查，該蝴蝶刀即被告於八十九年六月十四日晚間九時二十分許
    ，放置於前開改掛Ｖ二—七五０七號車牌（原車牌為七Ｇ—七二五八號）之自用
    小客車上，行經桃園縣八德市○○路三二０號前，而為警查獲者，此由併辦卷臺
    灣桃園地方法院檢察署八十九年度偵字第八一０五號卷卷附之扣押物品清單與起
    訴卷臺灣桃園地方法院檢察署八十九年度偵字第八九六一號偵卷卷附之扣押物品
    清單（見該卷第一一０頁），兩者之保管字號均為八十九年度保管字第五０六四
    號、移送機關均為桃園縣警察局八德分局及移送文號均為八十九年六月十五日德
    警分刑字第一一七三號可知，則此部分之併案事實與前開論罪科刑部分之事實應
    屬同一，且因檢察官與被告均未上訴，此部分已判決確定，並予敘明。
三、原審就被告竊盜與偽造署押部分予以論罪科刑固非無見，惟查原判決關於被告竊
    盜與偽造署押部分未及審酌併案之第二、三案部分，尚有未洽，是檢察官上訴意
    旨以原審未及審酌被告所為連續竊盜、偽造署押犯行，指摘原判決不當，就原判
    決關於被告竊盜與偽造署押部分即有理由。則原判決關於被告竊盜與偽造署押暨
    定執行刑部分既有可議，自應將原判決關於被告竊盜與偽造署押暨定執行刑部分
    予以撤銷改判。爰審酌被告素行、犯罪之動機、目的、手段、尤以連續攜帶兇器
    多次竊盜犯行，危及社會治安、所生損害嚴重，惟其犯罪後坦承犯行，態度良好
    等一切情狀，就被告甲○○連續攜帶兇器竊盜部分，處有期徒刑貳年，就其連續
    偽造署押部分，處有期徒刑陸月。並定應執行有期徒刑貳年參月。另被告竊盜所
    用工具六角扳手一支、一字起子一支、十字起子一支，經被告坦承為其所有並予
    丟棄，然無證據證明已滅失，扣案之鑰匙一支，係被告所有於車上被查獲，均為
    供犯罪所用之物，併依刑法第三十八條第一項第二款規定予以沒收。被告偽造如
    附表所示「王忠臣」署押共九枚及捺按之指印共三十九枚，不問屬於犯人與否，
    應依刑法第二百十九條之規定宣告沒收之。至公訴人雖聲請對被告宣告強制工作
    ，然查被告雖於八十八年間有一次竊盜前科，惟按保安處分中之強制工作，旨在
    對嚴重性職業犯罪及欠缺正確工作觀念或無正常工作因而犯罪者，強制其從事勞
    動，學習一技之長及正確之謀生觀念，使其日後重返社會，適應社會生活，查被
    告固有一次竊盜前案紀錄，惟並無積極證據足資證明被告為嚴重性職業犯罪及欠
    缺正確工作觀念或無正常工作因而犯罪者，是本院認被告之行為尚與竊盜犯贓物
    犯保安處分條例第三條第一項第一款、第二款所定尚難謂為無間，尚難逕予宣告
    強制工作，併此敘明。
四、臺灣桃園地方法院檢察署九十年度偵字第二五二二號併辦意旨略以：被告甲○○
    於八十九年五月二十五日晚間八時許，在桃園縣八德市○○街，竊得邱仁松所有
    之Ｌ０—０四七０號自用小客車，並轉借予少年Ｂ男，少年Ｂ男於八十九年五月
    二十七日駕駛該車行經桃園市○○路一二五九巷口，為警當場查獲，並循線得悉
    上情。按犯罪事實應依證據認定之，無證據不得推定其犯罪事實。又不能證明被
    告犯罪者，應諭知無罪之判決，刑事訴訟法第一百五十四條、第三百零一條第一
    項分別定有明文。又事實之認定，應憑證據，如未能發現相當證據，或證據不足
    以證明，自不能以推測或擬制之方法，為裁判基礎（最高法院四十年臺上字第八
    六號判例參照）。訊據被告否認此部分竊盜犯行，辯稱略以：「車子是我向財哥
    借的，已經忘記借的時間，借給別人的時候有說不要借太久，也有把行車執照放
    在車上。當初他們被抓時，車主有去警察局，車主就是財哥」等語。按被告已坦
    承第一、二、三案之竊盜犯行，衡情已無必要單否認此件相同之竊盜犯嫌，而同
    案少年Ｂ男於警訊雖稱：「該車為甲○○所提供」等語，但仍不得據此為被告竊
    車之依據，再車主徐仁松於警訊中所陳者僅為失竊之情，並未指認係被告甲○○
    所為。是尚難依被害人徐仁松及同案少年於警訊所陳而認被告甲○○涉犯此部分
    犯行，此外復查無其他積極證據，足證被告甲○○確有此部分犯行，揆諸前開說
    明，被告甲○○此部分犯行尚屬不能證明，惟併辦意旨認此部分犯行與前揭論罪
    科刑部分犯行有連續犯關係，屬裁判上一罪，爰不另為無罪之諭知，併此敘明。
五、公訴意旨另以：被告又於八十九年六月十四日晚間二十一時二十分許駕駛所竊得
    之懸掛車號Ｖ二─七五０七號自用小客車車牌之竊得之車號七Ｇ─七二五八號自
    用小客車行經桃園縣八德市○○路三二０號前遇警攔檢盤查時，為逃避警方臨檢
    ，竟另行基於毀損犯意，駕駛上揭車號七Ｇ─七二五八號自用小客車倒車衝撞告
    訴人戊○○所有之車號ＪＳ─八六二六號自用小客車及被害人丁○○所有之車號
    Ｚ三─三三九六號自用小客車（毀損部分未據告訴）致前述自用小客車受損而無
    法動彈，因認被告另涉犯刑法第三百五十四條之罪嫌等語。按犯罪事實應依證據
    認定之，無證據不得推定其犯罪事實，刑事訴訟法第一百五十四條定有明文；又
    按刑法第三百五十四條毀損器物罪，係以「故意」毀棄、損壞前二條以外之他人
    之物或致令不堪，足以生損害於公眾或他人者為限，如僅以「過失」犯之，尚不
    構成該罪。訊據被告供稱：「想逃跑不想被臨檢，倒車撞到車號ＪＳ─八六二六
    號自用小客車及車號Ｚ三─三三九六號自用小客車」等語。經查，被告係為逃避
    警方盤檢，欲駕駛上述竊得之車號七Ｇ─七二五八號自用小客車逃避，情急下倒
    車不慎衝撞車號ＪＳ─八六二六號自用小客車及車號Ｚ三─三三九六號自用小客
    車，致該車號ＪＳ─八六二六號自用小客車右後車門板金及保險桿受損受有損害
    ，且其所駕駛上述竊得之車號七Ｇ─七二五八號自用小客車車尾亦受損（此部分
    公訴人漏未敘及），除據被告陳明外，並經警於移送書載明，則被告既係倒車致
    上述車輛受損，衡諸被告當時急於逃離該處以躲避警方臨檢，應非故意毀損上述
    車輛，則被告所稱其係於倒車時不慎衝撞致上述車輛受損等情，應堪採信，而被
    害人即車號七Ｇ─七二五八號自用小客車所有人乙○○、車號ＪＳ─八六二六號
    自用小客車所有人戊○○證述情節，僅足證明其等所有之上述自用小客車受損，
    然仍不足以證明係被告故意毀損所致，是被告此部分行為僅構成過失毀損行為，
    然刑法第三百五十四條不處罰過失犯，其行為尚與該條構成要件不合，自難以該
    罪相繩，此外，復查無其他積極證據足證被告甲○○確有故意毀損犯行，揆之上
    揭說明，此部分自應為被告甲○○無罪之諭知。原審以不能證明被告此部分犯罪
    ，而為其無罪之諭知，經核原判決此部分並無違誤，檢察官上訴聲請撤銷原判決
    ，然未敘明此部分之上訴理由，其指摘原判決此部分不當，請求撤銷改判，為無
    理由，應予駁回。
據上論斷，應依刑事訴訟法第三百六十九條第一項前段、第三百六十四條、第二百九
十九條第一項前段，刑法第五十六條、第三百二十一條第一項第三款、第二百十七條
第一項、第五十一條第五款、第三十八條第一項第二款、第二百十九條，判決如主文
。
本案經檢察官鍾鳳玲到庭執行職務。
中      華      民      國    九十      年      三      月    二十八    日
                   臺灣高等法院刑事第七庭
                                  審判長法  官  吳  啟  民
                                        法  官  林  瑞  斌
                                        法  官  施  俊  堯
右正本證明與原本無異。
不得上訴。
                                        書記官  顏  志  豪
中      華      民      國    九十    年        三      月    二十八    日
附表：偽造之王忠臣署押與指印
一、第一案部分：桃園縣警察局平鎮分局龍岡派出所八十九年五月五日偵訊調查筆錄
    被訊問人欄及內文相片、口卡王忠臣之署押參枚及指認指印捌枚、臺灣桃園地方
    法院檢察署檢察官八十九年五月五日訊問筆錄偽造王忠臣署押壹枚。
二、第二案部分：桃園縣警察局八德分局廣興派出所八十九年六月五日第一次偵訊（
    調查）筆錄受訊問人欄空白處，王忠臣署押貳枚及指印貳枚。
三、第三案部分：桃園縣警察局八德分局廣興派出所八十九年六月十五日第二次偵訊
    （調查）筆錄，受訊問人欄內文與訊問人欄及蝴蝶刀照片影本上，王忠臣署押參
    枚及指印貳拾玖枚。
附錄本判決論罪科刑法條：
槍砲彈藥刀械管制條例第十五條
未經許可攜帶刀械而有下列情形之一者，處二年以下有期徒刑：
一  於夜間犯之者。
二  於車站、埠頭、航空站、公共場所或公眾得出入之場所犯之者。
三  結夥犯之者。
刑法第二百一十七條
偽造印章、印文或署押，足以生損害於公眾或他人者，處三年以下有期徒刑。
盜用印章、印文或署押，足以生損害於公眾或他人者，亦同。
刑法第二百一十九條
偽造之印章、印文或署押，不問屬於犯人與否，沒收之。
刑法第三百二十一條
犯竊盜罪而有左列情形之一者，處六月以上五年以下有期徒刑：
一  於夜間侵入住宅或有人居住之建築物、船艦，或隱匿其內而犯之者。
二  毀越門扇、牆垣或其他安全設備而犯之者。
三  攜帶兇器而犯之者。
四  結夥三人以上而犯之者。
五  乘火災、水災或其他災害之際而犯之者。
六  在車站或埠頭而犯之者。
前項之未遂罰之。


司法院資訊處製作；財團法人民間司法改革基金會備份。
